*Component Created by Javier Petrucci
* jpetrucc@itba.edu.ar
* CM 2185 Lamp
* 28v 40mA
* Filament Type C-2F

.SUBCKT lamp L1 L2
*Fuente controlada que emula un resistor
BL L1 L2 I=V(L1,L2)/V(VRlamp)

*Fuente que representa la potencia instantánea
B§Ipow 0 Vpow I=I(BL)*V(L1,L2)
*Acumulación de energía, delay
R2 Vpow 0 1
C1 Vpow 0 {Tau}

*Función de la potencia media a resistencia (en base a mediciones y ajuste de curva)
B_RL VRLamp 0 V=510-447/(1+V(Vpow)*14)

.ENDS


